---
title: "Colgate vs Crest"
author: "Andrea Jiménez Zúñiga"
date: "11/18/2020"
output:
  prettydoc::html_pretty:
    theme: hpstr
 
---

```{r setup, include=FALSE}
knitr::opts_chunk$set(echo = TRUE)
```


Objetivo es predecir las 16 semanas del año 1963, para las dos cuotas de mercado, por lo que se dejará fuera de la muestra este periodo muestral.
El análisis debe incluir para las dos series la estimación de un modelo ARIMA, la detección de atípicos/outliers y un modelo de interveción. Por último se debe realizar un modelo de función de tranferencia entre las dos cuotas.

# Libraries and functions

```{r Libraries and functions, message=FALSE, warning=FALSE}
library(tidyverse)
library(skimr)
library(modelr)
library(mgcv)
library(TSA)
library(ggplot2)
library(forecast)
library(zoo)
library(xts)
library(tsoutliers)
library(Hmisc)

```

## Data

```{r warning=TRUE}
library(readxl)
cuotas_mercado <- read_excel("data.xlsx")
attach(cuotas_mercado)
```

Agrupo por semanas y transformo a formato fecha la columna date.  

```{r}
cuotas_mercado$Date <- as.Date(paste(cuotas_mercado$Year, cuotas_mercado$Week,1,sep = "-"), "%Y-%U-%u")
cuotas_mercado <- dplyr::select(cuotas_mercado, -Year, -Week)

```


```{r}
cuotas_mercado <- as.data.frame(cuotas_mercado)
```

## Transformación de los datos.

Voy a transformar la base de datos a formato xts y zoo. 

```{r}
xcuotas <- xts(cuotas_mercado[,-3], order.by = cuotas_mercado$Date) #Quito la columna date
xcuotas$Date = NULL

xcuotas1 <- xcuotas[,-1]  #PARA COLGATE
xcuotas2 <- xcuotas[,-2]  #PARA CREST
```

```{r}
zcuotas <- as.zoo(xcuotas)
zcuotas1 <- as.zoo(xcuotas1)
zcuotas2 <- as.zoo(xcuotas2)

```

Represento la evolución de ambas cuotas, para Colgate y para Crest, señalando la fecha del 1 de agosto de 1960, que fue cuando el Consejo de Terapéutica Dental de la American Dental Association (ADA) aprobó a Crest como una “ayuda importante en cualquier programa de higiene dental”.

```{r}
autoplot(zcuotas) + ylab('cuotas') + xlab('Year') + 
  geom_vline(aes(xintercept = as.Date('1960-08-01'), col = "red"), show.legend = F)
```

Se puede observar que Crest muestra una tendencia creciente y Colgate una tendencia decreciente. (a partir del 1 de agosto de 1960).

Plot de ambas: 

```{r}
plotColgate <- plot(log(xcuotas1), ylab= 'Log(Colgate)', xlab='Year')
plot(plotColgate)

plotCrest <- plot(log(xcuotas2), ylab= 'Log(Crest)', xlab='Year')
plot(plotCrest)
```


```{r}
autoplot(log(zcuotas1))+ylab('Log(Colgate)')+xlab('Year')
autoplot(log(zcuotas2))+ylab('Log(Crest)')+xlab('Year')


```

```{r}
ggtsdisplay(zcuotas1)
ggtsdisplay(zcuotas2)

```

```{r}
autoplot(diff(diff(zcuotas1,12)))
autoplot(diff(diff(zcuotas2,12)))

```

```{r}
ggtsdisplay(diff(diff(zcuotas1,12)))
ggtsdisplay(diff(diff(zcuotas2,12)))

```

# ARIMA

### Colgate: 

A continuación selecciono el número de observaciones para comparar el forecast. Para ello omito los 16 últimos datos que corresponden a las semanas de 1963.
```{r}
cOmit = 16 #numero de observaciones para comparar el forecast

#El tamaño de los datos

nObs = length(zcuotas1)

# Subsample: Para la predicción
ocuotas1 <- window(zcuotas1, start = index(zcuotas1[1], end = index(zcuotas1[nObs-cOmit])))

# Out sample

pcuotas1 <- window(zcuotas1, start = index(zcuotas1[nObs-cOmit+1]), end = index(zcuotas1[nObs]))
pcuotas1


```

#### ARIMA model automatic: fitting del modelo ARIMA.

```{r}
fitColgate = auto.arima(ocuotas1, lambda =0)
summary(fitColgate)
```

Se puede observar que el mejor modelo es el ARIMA(0,1,1) para Colgate.

```{r, warning=FALSE}
ggtsdisplay(fitColgate$residuals)
```

```{r, warning=FALSE}
gData=data.frame(Date=time(fitColgate$residuals), fitColgate$residuals, check.names=FALSE, row.names=NULL)
ggplot(gData, aes(x=ts(fitColgate$residuals))) +
  geom_point(aes(x=Date,y=fitColgate$residuals))+
  geom_line(aes(x=Date,y=fitColgate$residuals))+
  geom_hline(yintercept = 2*sd(fitColgate$residuals),color="red",linetype = 2)+
  geom_hline(yintercept = -2*sd(fitColgate$residuals),color="red",linetype = 2)+
  ylab("Residuos")+
  ggtitle("Residuos Modelo ARIMA: Cuotas Semanales Colgate")+
  xlab("Semanas")
```

Forecast
```{r}
fcuotas1.arima = forecast(fitColgate, h=16)
summary(fcuotas1.arima)
```
```{r}
plot(fcuotas1.arima)
```

```{r}
#Forecast out of the sample
cOmit=0

#Data Size
nObs=length(zcuotas1)

#sub_sample
ocuota1 <- window(zcuotas1,start=index(zcuotas1[1]),end=index(zcuotas1[nObs-cOmit]))
## ARIMA
fit2=auto.arima(ocuota1,lambda=0, d=1,D=0)
fventas.arima=forecast(fitColgate)

fventas.arima
```

### Crest:
A continuación hago lo mismo que Colgate pero para Crest.

```{r}
cOmit = 16 #numero de observaciones para comparar el forecast

#El tamaño de los datos

nObs = length(zcuotas2)

# Subsample
ocuotas2 <- window(zcuotas2, start = index(zcuotas2[1], end = index(zcuotas2[nObs-cOmit])))

# Out sample

pcuotas2 <- window(zcuotas2, start = index(zcuotas2[nObs-cOmit+1]), end = index(zcuotas2[nObs]))

```

ARIMA model automatic

```{r}
fitCrest = auto.arima(ocuotas2, lambda =0)
summary(fitCrest)
```

Se puede observar que el mejor modelo es el ARIMA(3,1,0) teniendo en cuenta el parámetro AIC. 

```{r}
ggtsdisplay(fitCrest$residuals)
```
```{r  warning=FALSE}
gData=data.frame(Date=time(fitCrest$residuals), fitCrest$residuals, check.names=FALSE, row.names=NULL)
ggplot(gData, aes(x=fitCrest$residuals)) +
  geom_point(aes(x=Date,y=fitCrest$residuals))+
  geom_line(aes(x=Date,y=fitCrest$residuals))+
  geom_hline(yintercept = 2*sd(fitCrest$residuals),color="red",linetype = 2)+
  geom_hline(yintercept = -2*sd(fitCrest$residuals),color="red",linetype = 2)+
  ylab("Residuos")+
  ggtitle("Residuos Modelo ARIMA: Cuotas Semanales Crest")+
  xlab("Semanas")
```

Forecast
```{r}
fcuotas2.arima = forecast(fitCrest, h=16)
fcuotas2.arima
```
Plot

```{r}
autoplot(fcuotas2.arima)
```

```{r}
#Forecast out of the sample
cOmit=0

#Data Size
nObs=length(zcuotas2)

#sub_sample
ocuota2 <- window(zcuotas2,start=index(zcuotas2[1]),end=index(zcuotas2[nObs-cOmit]))
## ARIMA
fit2=auto.arima(ocuota2,lambda=0, d=1,D=0)
fventas.arima=forecast(fitCrest)

fventas.arima
```

## Outliers:

Los outliers aditivos son incorporados como variables dummy en xreg. Los componentes de la función de transferencia son incorporados por el xtransf y transfer. 
Nuestra variable dummy es 1 de agosto de 1960, que se encuentra en la posición 135, esta va a tomar valor 1 y 0 en el resto de casos. 

xtransf es una matriz cuyas columnas son las variables input. 

```{r}
detectAO(fitColgate) 
detectAO(fitCrest) 
detectIO(fitColgate) # 99
detectIO(fitCrest) # 102
```

Se observa que no hay outliers aditivos, sin embargo, hay outliers innovativos tanto para Colgate como para Crest. Para Colgate existe un outlier innovativo en el 99, y para Crest en el 102. 

### ARIMAX COLGATE 

En la función ARIMAX incluyo el outlier innovativo de Colgate que se encuentra en la posición 99.

```{r}
arimax_colgate <-arimax(as.double(zcuotas1),order=c(0,1,1),
        xtransf=data.frame(I108=1*(seq(zcuotas1)>=135),
                           I108=1*(seq(zcuotas1)==135)),
        transfer=list(c(0,0),c(1,0)),
        io = c(99),
        method='ML')
arimax_colgate
```

```{r}
arimax_colgate$coef
```


### ARIMAX CREST

```{r}
arimax_crest <-arimax(as.double(zcuotas2),order=c(3,1,0),
        xtransf=data.frame(I108=1*(seq(zcuotas2)>=135),
                           I108=1*(seq(zcuotas2)==135)),
        xreg = data.frame(A60_2 = 1*(seq(zcuotas1) == 136)),
        transfer=list(c(0,0),c(1,0)),
        io = c(102),
        method='ML')
arimax_crest
```

## Outliers

```{r}
detectAO(arimax_colgate)
detectAO(arimax_crest)
```
```{r}
detectIO(arimax_colgate)
detectIO(arimax_crest)
```

No hay outliers. 

## Función de transferencia

```{r}
ggtsdisplay(arimax_colgate$residuals)
```
```{r}
mod1 <- arimax(as.double(zcuotas1),
               order = c(0,1,1),
               include.mean = TRUE,
               xtransf=zcuotas2,
               transfer=list(c(0,0)),
               method = "ML")

mod1
               
              
```

```{r}
ggtsdisplay(mod1$residuals)
```
```{r}
plot(mod1$coef, type = "h")
```


